---
title: "UNESCO heritage"
author: "Matteo Palomba"
output: html_notebook

---
<br>
<h1>Introduzione</h1> <br>

UNESCO è un’acronimo e sta per “United Nations Educational, Scientific and Cultural Organization".
In base alla Convenzione l’UNESCO ha fino ad oggi riconosciuto un totale di 1121 siti (869 siti culturali, 213 naturali e 39 misti) presenti in 167 Paesi del mondo.

Ciò che ha reso l’UNESCO famosa in tutto il mondo è sicuramente la “World Heritage List”, ovvero la “Lista del Patrimonio Mondiale”. La lista è molto importante perché comprende tutte opere frutto dell’ingegno umano o della natura, la cui conoscenza e salvaguardia è ritenuta fondamentale per tutta l’Umanità.


```{r}
library(dplyr)
library(tidyr)
library(ggplot2)
library(devtools)
```

```{r}
Puliz1 <- whc_sites_2019 %>%
  select(name_en, date_inscribed, longitude, latitude, category, states_name_en, date_inscribed)

colnames(Elenco_codici_e_denominazioni_al_31_12_2018)[8] <- "states_name_en"

Puliz2 <- Elenco_codici_e_denominazioni_al_31_12_2018 %>%
  inner_join(Puliz1,
             by = "states_name_en") %>%
  select(`Denominazione Continente (IT)`, `Denominazione Area (IT)`, states_name_en, name_en, date_inscribed, longitude, latitude, category)

colnames(Elenco_codici_e_denominazioni_al_31_12_2018)[8] <- "states_name_en"
colnames(Puliz2)[1] <- "Continent"
colnames(Puliz2)[2] <- "Area"
colnames(Puliz2)[3] <- "States"


```
<h1>Categorie</h1> <br>

La Convenzione sulla Protezione del Patrimonio Mondiale culturale e naturale, adottata dall’UNESCO nel 1972, prevede che i beni candidati possano essere iscritti nella Lista del Patrimonio Mondiale come:

- patrimonio culturale:

-monumenti: opere architettoniche, plastiche o pittoriche monumentali, elementi o strutture di carattere archeologico, iscrizioni, grotte e gruppi di elementi di valore universale eccezionale dall’aspetto storico, artistico o scientifico <br>
-agglomerati: gruppi di costruzioni isolate o riunite che, per la loro architettura, unità o integrazione nel paesaggio hanno valore universale eccezionale dall’aspetto storico, artistico o scientifico <br>
-siti: opere dell’uomo o opere coniugate dell’uomo e della natura, come anche le zone, compresi i siti archeologici, di valore universale eccezionale dall’aspetto storico ed estetico, etnologico o antropologico.
 

- patrimonio naturale:

-i monumenti naturali costituiti da formazioni fisiche e biologiche o da gruppi di tali formazioni di valore universale eccezionale dall’aspetto estetico o scientifico <br>
-le formazioni geologiche e fisiografiche e le zone strettamente delimitate costituenti l’habitat di specie animali e vegetali minacciate, di valore universale eccezionale dall’aspetto scientifico o conservativo <br>
-i siti naturali o le zone naturali strettamente delimitate di valore universale eccezionale dall’aspetto scientifico, conservativo o estetico naturale

Le Linee guida operative per l’attuazione della Convenzione definiscono come Patrimonio misto (culturale e naturale) i beni che corrispondono in parte o in tutto a entrambe le definizioni di patrimonio culturale e naturale.

```{r}
### Histogram by continent
ggplot ( data = Puliz2 ) + 
  geom_bar ( mapping = aes ( x = Continent , fill = category))+
  scale_fill_manual("legend", values = c("Cultural" = "sienna", "Mixed" = "blue", "Natural" = "lightgreen")) +
  labs(x="Stati", 
       y="numero siti",
       title = "conteggio siti per continente")
```

```{r}
### Histogram by States, CulturalStates

Puliz2 %>% 
  group_by(States) %>% 
  count() %>%
  filter(n > 26)%>%
  ggplot(aes(x = reorder(States, -n),
             y = n,
             fill = States)) + 
  geom_col()+
  theme(legend.position = "none")+
  labs(x="States", 
       y="number", 
       title = "Conteggio siti per stato")

Puliz2 %>% 
  group_by(States, category) %>% 
  count() %>%
  filter(n > 26)%>%
  ggplot(aes(x = reorder(States, -n),
             y = n,
             fill = category)) +
  scale_fill_manual("legend", values = c("Cultural" = "Sienna"))+
  geom_col()+
  labs(x="Stati", 
       y="numero", 
       title = "Siti culturali per stato")
```

<h1> Tabbella lavoratori </h1>

```{r}
  new_cult_sex <- cult_emp_sex[c(57:91),]

colnames(new_cult_sex)[1] <- "States"
colnames(new_cult_sex)[2] <- "2011"
colnames(new_cult_sex)[3] <- "2012"
colnames(new_cult_sex)[4] <- "2013"
colnames(new_cult_sex)[5] <- "2014"
colnames(new_cult_sex)[6] <- "2015"
colnames(new_cult_sex)[7] <- "2016"
colnames(new_cult_sex)[8] <- "2017"
colnames(new_cult_sex)[9] <- "2018"


Tabellafinale <-new_cult_sex %>%
  select(States, `2018`)

Tabellafinale <-Tabellafinale[c(9:10, 5, 12, 28),]

Tabellafinale%>%
  separate(`2018`, into = c("% per popolazione"), sep = 3)


```

<h1>Distribuzione</h1>



```{r}
library(leaflet)

mappa <- leaflet(Puliz1) %>%
  addTiles() %>%
  addCircleMarkers(~longitude, ~latitude, popup = Puliz1$name_en,
    radius = (3),
    color = ~ifelse(category == "Cultural", "sienna", ifelse(category == "Mixed", "blue", "green")),
    stroke = FALSE, fillOpacity = 0.8)
mappa  
```

<h1>Iscrizioni</h1>

Poiché ciò che rende eccezionale il concetto di Patrimonio Mondiale è la sua applicazione universale e i beni che lo costituiscono appartengono a tutte le popolazioni del mondo, al di là dei territori nei quali esse sono collocati, per essere inseriti nella Lista i siti devono essere di eccezionale valore universale e rispondere ad almeno uno dei 10 criteri previsti nelle LInee Guida Operative :


i) Rappresentare un capolavoro del genio creativo dell’uomo.

(ii) Mostrare un importante interscambio di valori umani in un lungo arco temporale o all’interno di un’area culturale del mondo, sugli sviluppi dell’architettura, nella tecnologia, nelle arti monumentali, nella pianificazione urbana e nel disegno del paesaggio.

(iii) Essere testimonianza unica o eccezionale di una tradizione culturale o di una civiltà vivente o scomparsa

(iv) Costituire un esempio straordinario di una tipologia edilizia, di un insieme architettonico o tecnologico o di un paesaggio che illustri uno o più importanti fasi nella storia umana.

(v) Essere un esempio eccezionale di un insediamento umano tradizionale, dell’utilizzo di risorse territoriali o marine, rappresentativo di una cultura (o più culture) o dell’interazione dell’uomo con l’ambiente, soprattutto quando lo stesso è divenuto vulnerabile per effetto di trasformazioni irreversibili.

(vi) Essere direttamente o materialmente associati con avvenimenti o tradizioni viventi, idee o credenze, opere artistiche o letterarie dotate di un significato universale eccezionale.

(vii) Presentare fenomeni naturali eccezionali o aree di eccezionale bellezza naturale o importanza estetica.

(viii) Costituire una testimonianza straordinaria dei principali periodi dell’evoluzione della terra, comprese testimonianze di vita, di processi geologici in atto nello sviluppo delle caratteristiche fisiche della superficie terrestre o di caratteristiche geomorfiche o fisiografiche significative.

(ix) Costituire esempi significativi di importanti processi ecologici e biologici in atto nell’evoluzione e nello sviluppo di ecosistemi e di ambienti vegetali e animali terrestri, di acqua dolce, costieri e marini.

(x) Presentare gli habitat naturali più importanti e significativi, adatti per la conservazione in situ della diversità biologica, compresi quelli in cui sopravvivono specie minacciate di eccezionale valore universale dal punto di vista della scienza o della conservazione.

```{r}
Grafico <-Puliz2 %>%
  group_by(date_inscribed)%>%
  count()

Grafico %>%
  ggplot(aes(x = date_inscribed, y = n)) + 
  geom_point() +
  geom_smooth(se = FALSE) +
  labs(x="data iscrizione", 
       y="numero")
```

<h2>Numero iscrizioni 2010-2019</h2>
```{r}
Grafico2 <- Puliz2 %>%
  filter(date_inscribed > 2010) %>%
  group_by(category)%>%
  count()

colnames(Grafico2)[1] <- "categoria"
colnames(Grafico2)[2] <- "numero iscrizioni"

Grafico2
```


<h1>Conclusione</h1>

Il Patrimonio rappresenta l’eredità del passato di cui noi oggi beneficiamo e che trasmettiamo alle generazioni future. Il nostro patrimonio, culturale e naturale, è fonte insostituibile di vita e di ispirazione. Luoghi così unici e diversi quali le selvagge distese del Parco Nazionale di Serengeti in Africa Orientale, le Piramidi d’Egitto, la Grande barriera australiana e le cattedrali barocche dell’America latina costituiscono il nostro Patrimonio Mondiale.












